臺灣高等法院臺中分院刑事判決　　　　　　　　　　九十四年度上訴字第二七一號
　　上　訴　人
　　即　被　告　甲○○
右上訴人因毒品危害防制條例案件，不服臺灣彰化地方法院九十三年度訴字第一四一
二號中華民國九十三年十二月六日第一審判決（起訴案號：臺灣彰化地方法院檢察署
九十三年度毒偵字第二三四四、三四五五號），提起上訴，及檢察官移
臺灣彰化地方法院檢察署九十四年度毒偵字第七四一、一○二七號），本院判決如左
：
      主  文
原判決關於施用第一級毒品部分撤銷。
甲○○連續施用第一級毒品，累犯，處有期徒刑玖月，扣案之使用過海洛因注射針筒
參支、使用過海洛因分裝袋貳拾個、使用過海洛因塑膠剷管肆支，均沒收銷燬之；扣
案之注射針筒壹支、塑膠袋壹個、分裝空袋拾肆個、糖包壹包、止血帶壹條，均沒收
。
其他上訴駁回。玻璃吸食器壹個，沒收。
撤銷改判與上訴駁回部分所處之有期徒刑，應執行有期徒刑壹年。
      事  實
一、甲○○前於民國八十二年間曾因違反肅清煙毒條例案件，經法院判處有期徒刑二
    年確定，又於八十四年間因違反肅清煙毒條例等案件，經法院判處應執行有期徒
    刑三年六月確定，甫於八十九年八月二十四日接續執行完畢。再於九十年間因施
    用毒品案件，經臺灣彰化地方法院裁定送觀察、勒戒後，認有繼續施用毒品之傾
    向，復經臺灣彰化地方法院裁定送強制戒治，於九十一年四月十七日因停止戒治
    交付保護管束期滿而執行完畢，由臺灣彰化地方法院檢察署檢察官於九十一年五
    月八日以九十一年度戒毒偵字第三九五、三九六號為不起訴處分確定。詎猶不知
    悔改，竟基於施用第一級毒品之概括犯意，自九十三年七月十二日凌晨三時許起
    ，至九十四年二月十七日止，在彰化縣彰化市○○路上不詳處所、彰化縣福興鄉
    ○○路○段加油站廁所內、彰化縣福興鄉○○村○○路○段四五九巷一○二弄十
    四號等處，以將第一級毒品海洛因加水置於注射針筒內，再予施打手臂方式，施
    用第一級毒品海洛因多次。另基於施用第二級毒品安非他命之犯意，於九十三年
    七月十二日之前四日內某時，在不詳處所，以將第二級毒品安非他命置於玻璃吸
    食器內，外以火燒烤而吸食所產生煙霧之方式，施用第二級毒品安非他命一次。
    嗣於九十三年七月十二日十五時五十五分許，為警在彰化縣和美鎮○○路○段與
    鎮○路路口查獲，並扣得甲○○所有供施用海洛因所用之注射針筒一支及塑膠袋
    一個；又於九十三年十二月二十九日晚上，在彰化縣警察局彰化分局中華路派出
    所，經警採尿驗悉；再於九十四年二月十七日十三時三十分許，經警持臺灣彰化
    地方法院之搜索票，在彰化縣福興鄉○○村○○路○段四五九巷一○二弄十四號
    查獲，並扣得甲○○所有之使用過海洛因注射針筒三支、使用過海洛因分裝袋二
    十個、使用過海洛因塑膠剷管四支，及其所有，供施用海洛因所用之分裝空袋十
    四個、糖包一包、止血帶一條，及其之前施用安非他命之玻璃吸食器一個。
二、案經彰化縣警察局和美分局報告臺灣彰化地方法院檢察署檢察官暨該署檢察官自
    動檢舉偵查起訴。彰化縣警察局彰化分局、彰化縣警察局鹿港分局報請臺灣彰化
    地方法院檢察署移送本院併案審理。
      理  由
一、訊據上訴人即被告甲○○（以下稱被告）對於右揭事實坦承不諱，且其先後為警
    查獲後經採取尿液送驗，結果分別呈嗎啡、安非他命類陽性反應，有中山醫學大
    學附設醫院藥物濫用檢測中心出具之檢驗報告一紙及彰化縣衛生局出具之煙毒尿
    液檢驗成績書三紙附卷可稽，此外復有注射針筒一支、塑膠袋一個、使用過海洛
    因注射針筒三支、使用過海洛因分裝袋二十個、使用過海洛因塑膠剷管四支、分
    裝空袋十四個、糖包一包、止血帶一條，及其之前施用安非他命之玻璃吸食器一
    個扣案，可資佐證，被告之自白核與事實相符。又被告前因施用毒品案件，經臺
    灣彰化地方法院裁定送觀察、勒戒後，認有繼續施用毒品之傾向，復經臺灣彰化
    地方法院裁定送強制戒治，於九十一年四月十七日因停止戒治交付保護管束期滿
    而執行完畢，由臺灣彰化地方法院檢察署檢察官於九十一年五月八日以九十一年
    度戒毒偵字第三九五、三九六號為不起訴處分確定乙節，有臺灣彰化地方法院刑
    案資料查註紀錄表、臺灣高等法院被告全國前案紀錄表各一份附卷可佐。本件事
    證明確，被告犯行洵堪認定。
二、核被告所為，係犯毒品危害防制條例第十條第一項之施用第一級毒品罪、第二項
    之施用第二級毒品罪。被告為施用而持有第一級毒品海洛因、第二級毒品安非他
    命之低度行為，已分別為施用該級毒品之高度行為所吸收，不另論罪。被告多次
    施用第一級毒品海洛因之犯行，時間緊接，犯罪手法及構成要件均相同，顯係基
    於概括犯意反覆為之，應依連續犯之規定論以一罪。被告於九十三年七月十二日
    被查獲後之施用第一級毒品犯行，雖未於起訴書中敘及，然此部分與已起訴部分
    有連續犯裁判上一罪之關係，為起訴效力所及，並經檢察官移送本院併案審理，
    本院自應併予審理。又查被告前於八十二年間曾因違反肅清煙毒條例案件，經法
    院判處有期徒刑二年確定，又於八十四年間因違反肅清煙毒條例等案件，經法院
    判處應執行有期徒刑三年六月確定，甫於八十九年八月二十四日接續執行完畢乙
    節，有臺灣彰化地方法院檢察署刑案資料查註紀錄表及臺灣高等法院被告全國前
    案紀錄表在卷可憑，其於五年以內再犯本案有期徒刑以上之二罪，均構成累犯，
    均應依刑法第四十七條規定加重其刑。又被告所犯上開二罪，犯意各別，行為互
    殊，應予分論併罰。原審就被告施用第一級毒品部分，以被告罪證明確，予以論
    罪科刑，固非無見，然原判決關於施用第一級毒品部分，未及審酌九十三年七月
    十二日之後之施用犯行，尚有未合。被告對此部分上訴請求併案審理，為有理由
    ，應由本院將施用第一級毒品部分撤銷改判。爰審酌被告前即有毒品前科，經強
    制戒治後，仍不能戒除毒癮，竟再度施用毒品戕害自身健康，及其犯罪之動機、
    目的、所生危害及犯罪後之態度等一切情狀，量處如主文第二項所示之刑。另關
    於施用第二級毒品部分，原審認事用法並無不合，量以有期徒刑四月亦屬妥適，
    被告此部分上訴，為無理由，應予駁回。並就撤銷改判及上訴駁回所處之有期徒
    刑，定其應執行之刑。扣案之使用過海洛因注射針筒三支、使用過海洛因分裝袋
    二十個、使用過海洛因塑膠剷管四支，因其上之海洛因已無法分離，均應依毒品
    危害防制條例第十八條第一項前段沒收銷燬之；扣案之注射針筒一支、塑膠袋一
    個、分裝空袋十四個、糖包一包、止血帶一條、玻璃吸食器一個，均為被告所有
    供犯罪所用之物，業據被告供承在卷，均依刑法第三十八條第一項第二款宣告沒
    收。
據上論結，應依刑事訴訟法第三百六十八條、第三百六十九條第一項前段、第三百六
十四條、第二百九十九條第一項前段，毒品危害防制條例第十條第一項、第二項、第
十八條第一項前段，刑法第十一條前段、第五十六條、第四十七條、第五十一條第五
款、第三十八條第一項第二款，判決如主文。
本案經檢察官乙○○到庭執行職務。
中      華      民      國      九十四      年      四    月  二十八    日
                                    臺灣高等法院臺中分院刑事第五庭
                                          審判長法  官  袁  從  楨
                                                法  官  姚  勳  昌
                                                法  官  郭  同  奇
右正本證明與原本無異。
施用第一級毒品部分得上訴。
施用第二級毒品部分不得上訴。
如不服本判決應於收受送達後十日內向本院提出上訴書狀，其未敘述上訴之理由者並
得於提起上訴後十日內向本院補提理由書（均須按他造當事人之人數附繕本）。
                                                書記官  陳  玫  伶
中      華      民      國      九十四   年      四       月   二十八   日
附錄論罪科刑法條：
毒品危害防制條例第十條：
施用第一級毒品者，處六月以上五年以下有期徒刑。
施用第二級毒品者，處三年以下有期徒刑。                                  Ｉ
